臺灣雲林地方法院刑事判決
111年度易字第267號
公  訴  人  臺灣雲林地方檢察署檢察官
被      告  鄭忠雄


上列被告因公然侮辱案件，經檢察官提起公訴（111年度偵字第2
988號），本院判決如下：
    主  文
鄭忠雄犯公然侮辱罪，處罰金新臺幣貳仟元，如易服勞役，以新
臺幣壹仟元折算壹日。
    事  實
一、鄭忠雄與賴宏明（所涉妨害自由罪嫌，經檢察官為不起訴處
    分）於民國111年1月15日上午10時許，在不特定多數人得共
    見聞之雲林縣○○鄉○○段000地號土地上，因細故發生爭執，
    鄭忠雄竟基於公然侮辱之犯意，對賴宏明辱以數次「幹你娘
    」等語，足以貶損賴宏明之名譽，並使其深感難堪。嗣經賴
    宏明報警處理，始悉上情。
    理  由
一、認定犯罪事實所憑之證據及理由
    上開犯罪事實，業據被告鄭忠雄坦承不誨(偵卷第9頁至第11
    頁、第63頁、第64頁、本院卷第29頁、第116頁、第120頁)
    ，並經證人即告訴人賴宏明證述在案(偵卷第13頁、第14頁
    、第27頁至第31頁、第61頁至第65頁)，且有現場照片2張、
    雲林縣警察局斗六分局林內分駐所受理各類案件紀錄表、證
    明單各1份在卷可稽(偵卷第39頁、第41頁、第43頁)，足認
    被告之自白與事實相符，可信為真實。本案事證明確，被告
    犯行堪以認定，應依法論科。
二、論罪科刑之理由
   ㈠核被告所為，係犯刑法第309條第1項之公然侮辱罪。被告對
     告訴人數次辱罵之行為，係於於密切接近之時間、地點所
     為，侵害同一法益，各行為之獨立性極為薄弱，依一般社
     會健全觀念，難以強行分開，應視為數個舉動之接續施行
     ，合為接續之一行為予以評價，論以接續犯之一罪。
   ㈡滿80歲人之行為，得減輕其刑，刑法第18條第3項定有明文
     。查被告係26年10月生，有其個人戶籍資料查詢結果1份在
     卷可按，其為本案犯行時，已滿80歲，爰依刑法第18條第3
     項之規定減輕其刑。
   ㈢爰審酌被告未能理性處理情緒，率爾辱罵告訴人，致告訴人
     之名譽遭受貶損，法治觀念有所不足。另衡及被告犯後坦
     承犯行，考量其犯罪之動機、目的、手段，及被告與告訴
     人曾進行調解但未成立等情節，及參以被告無刑事前案紀
     錄，有臺灣高等法院被告前案紀錄表1份在卷可參(本院卷
     第107頁)，與其自陳國小畢業，育有4名子女，仰賴津貼生
     活，尚需照顧罹患失智症之配偶等一切情狀(本院卷第120
     頁至第123頁)，量處如主文所示之刑，並諭知易服勞役之
     折算標準。
據上論斷，應依刑事訴訟法第299條第1項前段，判決如主文。　
本案經檢察官蔡少勳提起公訴，檢察官林豐正到庭執行職務。
中　　華　　民　　國　　111 　年　　7 　　月　　19　　日
                  刑事第一庭　法  官    黃麗竹
以上正本證明與原本無異。     
如不服本判決應於收受送達後20日內向本院提出上訴書狀，並應
敘述具體理由。其未敘述上訴理由者，應於上訴期間屆滿後20日
內向本院補提理由書（均須按他造當事人之人數附繕本）「切勿
逕送上級法院」。
告訴人或被害人如對於本判決不服者，應具備理由請求檢察官上
訴，其上訴期間之計算係以檢察官收受判決正本之日期為準。
                              書記官    黃巧吟　　　　　
中　　華　　民　　國　　111 　年　　7 　　月　　20　　日

附錄本案論罪科刑法條全文：
中華民國刑法第309條
公然侮辱人者，處拘役或9千元以下罰金。
以強暴犯前項之罪者，處1年以下有期徒刑、拘役或1萬5千元以
下罰金。